【裁判字號】    95,訴,2075
【裁判日期】    951128
【裁判案由】    違反槍砲彈藥刀械管制條例
【裁判全文】
臺灣桃園地方法院刑事判決              95年度訴字第2075號
公  訴  人  臺灣桃園地方法院檢察署檢察官
被      告  乙○○
指定辯護人  本院公設辯護人甲○○
上列被告因違反槍砲彈藥刀械管制條例案件，經檢察官提起公訴
（95年度偵字第17560 號），本院判決如下︰
    主  文
乙○○未經許可，寄藏制式手槍，處有期徒刑伍年貳月，併科罰
金新臺幣壹拾伍萬元，罰金如易服勞役，以新台幣貳仟元折算壹
日。扣案巴西TAURUS廠製PT 915型口徑九厘米之制式半自動手槍
壹支（槍枝管制編號0000000000號，含彈匣壹個）、
德國SIG SAUER廠製P226 型口徑九厘米之制式半自動手槍壹支（
槍枝管制編號0000000000號，含彈匣壹個）及口徑九
厘米之制式子彈玖顆，均沒收。
    事  實
一、乙○○明知制式手槍、子彈係屬槍砲彈藥刀械管制條例第4
    條第1 項第1 款、第2 款所列之槍砲、彈藥，非經中央主管
    機關之許可，不得持有、寄藏。乙○○竟基於寄藏制式手槍
    及子彈之犯意，未經許可，於民國91年6 月、7 月間某日，
    在桃園縣桃園市○○路某茶館內，受友人徐福隆（嗣於94年
    10月間死亡）之託，代為保管而收受具有殺傷力之巴西TAUR
    US廠製PT915 型口徑9 厘米之制式半自動手槍1 支（槍枝管
    制編號0000000000號，含彈匣1 個）、德國SIG SAUER 廠製
    P226型口徑9 厘米之制式半自動手槍1 支（槍枝管制編號
    0000000000號，含彈匣1 個）、口徑9 厘米之制式子彈9 顆
    及改造子彈3 顆（其中1 顆改造子彈不具殺傷力）後，旋將
    上開手槍（含彈匣）、子彈藏放在其位於桃園縣桃園市○○
    路104 巷5 弄10號住處內，而予寄藏之。迄95年8 月17日晚
    上某時許，乙○○之友人涉案為警移送臺灣桃園地方法院檢
    察署訊問，其恐該名友人遭他人報復，乃於自上址住處內取
    出上開制式手槍（含彈匣）2 支及制式子彈9 顆、改造子彈
    3 顆等物，並於同日晚上10時50分許，坐上不知情之友人黃
    仲志駕駛之車牌號碼7090-NM 號自小客車後，即將上開巴西
    TAURUS廠製PT 915型口徑9 厘米之制式半自動手槍1 支（槍
    枝管制編號0000000000號，含彈匣1 個）及子彈5 顆放置在
    上開自小客車之手煞車與駕駛座座椅之中間處，及將上開德
    國SIG SAUER 廠製P226型口徑9 厘米之制式半自動手槍1 支
    （槍枝管制編號0000000000號，含彈匣1 個）、子彈7 顆，
    放置在該車右後座腳踏板上。嗣經黃仲志駕車搭載乙○○前
    往臺灣桃園地方法院檢察署為友人辦理交保手續後，於95年
    8 月18日凌晨0 時10分許，乙○○搭乘黃仲志駕駛之上開車
    輛離去之際，即在桃園縣桃園市○○街與中山路口，為事先
    接獲線報而前往查察之桃園縣政府警察局桃園分局人員攔下
    ，並在上開自小客車內手煞車旁、右後座踏板上等處，扣得
    上開制式手槍2 支（均含彈匣1 個）、制式子彈9 顆及改造
    子彈3 顆（均經試射鑑定完罄）等物，而悉上情。
二、案經桃園縣政府警察局桃園分局報請臺灣桃園地方法院檢察
    署檢察官偵查起訴。
    理  由
壹、程序方面：
一、按被告以外之人於審判外之言詞或書面陳述，除法律有規定
    者外，不得作為證據；被告以外之人於偵查中向檢察官所為
    之陳述，除顯有不可信之情況者外，得為證據；被告以外之
    人於審判外之陳述，雖不符前4 條之規定，而經當事人於審
    判程序同意作為證據，法院審酌該言詞陳述或書面陳述作成
    時之情況，認為適當者，亦得為證據；當事人、代理人或辯
    護人於法院調查證據時，知有第159 條第1 項不得為證據之
    情形，而未於言詞辯論終結前聲明異議者，視為有前項之同
    意。刑事訴訟法第159 條第1 項、第159 條之1 第2 項、第
    159 條之5 就此分別定有明文。經查：
  (一)證人即查獲被告之警員陳常燦、陳鴻鈞2 人於偵查中向檢察
    官所為之陳述，屬被告以外之人於審判外所為之陳述，為傳
    聞證據，惟現階段刑事訴訟法規定檢察官代表國家偵查犯罪
    、實施公訴，依法其有訊問被告、證人及鑑定人之權，證人
    、鑑定人且須具結，而實務運作時，檢察官偵查中向被告以
    外之人所取得之陳述，原則上均能遵守法律規定，不致違法
    取供，其可信度極高，是以，刑事訴訟法於92年2 月6 日修
    正時，即為兼顧理論與實務，以該法第159 條之1 第2 項規
    定，除顯有不可信之情況者外，得為證據（參考刑事訴訟法
    第159 條之1 立法理由）。從而，被告本人以外之人於偵查
    中向檢察官所為之陳述，既已依法具結，又非檢察官非法取
    供而得，且無顯有不可信之情況，即應認該證人於偵查中具
    結所為之證述，具有證據能力。審酌證人陳常燦、陳鴻鈞2
    人於偵查中所為之證述，並非違法取得，且無顯有不可信之
    情形，自得作為本案證據。另證人黃仲志於警詢中所為之陳
    述，對於被告而言，固屬被告以外之人於審判外之陳述，屬
    傳聞證據，然被告及指定辯護人於本院準備程序中，就證人
    黃仲志於警詢中之陳述之證據能力，表示不爭執，迄本院言
    詞辯論終結前，亦未聲明異議，且本院審酌檢察官所提上開
    證據並非公務員違法取得之證據，無證據力明顯過低之情形
    ，復經本院於審判期日就上開證據進行調查、辯論，依法自
    得作為本案證據。
  (二)內政部警政署刑事警察局所出具之95年8 月18日刑鑑字第09
    50123486號槍彈鑑定書為鑑定被告乙○○所持有之槍枝（含
    彈匣）、子彈等物，分別屬於制式半自動手槍（含彈匣）及
    制式子彈、改造子彈，依其所見所為之證明文書，核其本質
    乃為被告以外之人於審判外之書面陳述，為傳聞證據，惟該
    項證據係檢察官依刑事訴訟法第208 條第1 項規定授權司法
    警察依法送請內政部警政署刑事警察局此一專業鑑定機構鑑
    定而得者，屬同法第159 條第1 項之「除法律有規定者外」
    之情形，無須準用鑑定人具結之規定，自得採為證據。
  (三)卷附扣押物品目錄表1 份，業經被告簽名確認，故有證據能
    力。至扣案之制式半自動手槍2 支（各含彈匣1 個，槍枝管
    制編號分別為0000000000號、0000000000號）及制式子彈9
    顆、改造子彈3 顆（其中1 顆改造子彈經鑑定後，認無殺傷
    力）、查獲照片22幀，並非供述證據，無傳聞法則之適用，
    與本案具有關聯性，且上開物證係經偵辦員警合法取得，自
    得作為證據。
貳、實體方面：
一、上揭時地犯罪事實，業據被告乙○○於警詢、偵查中及本院
    審理中坦承不諱，並經證人即與被告同車之友人黃仲志於警
    詢中陳述稱：伊於95年8 月17日晚上10時50分許接到被告乙
    ○○撥打之電話，要伊開車到春日路航空大樓載他，伊於同
    日11時許載到被告後，便於11時30分許到達桃園地檢署，伊
    一直在開車，沒有注意到被告有帶槍械放在伊駕駛之車內，
    直到95年8 月18日凌晨0 時10分許，伊開車搭載被告行經桃
    園市○○路與正光街口，便為警攔檢，警方在車內手煞車處
    查扣巴西製制式TAURUS 90 手槍1 支（槍號TUL205651 號）
    、彈匣1 個、子彈5 發，在右後座腳踏板上查扣西德製制式
    SIG SAUER 90手槍1 支（槍號U0000000號）、彈匣1 個、子
    彈7 發，在後行李箱查扣伊所有之防彈背心2 件（1 件白色
    、1 件藍色）等物，伊不知道被告有帶槍械等語明確，並經
    證人即查獲警員陳常燦、陳鴻鈞於檢察官訊問中具結證稱：
    渠等於95年8 月17日晚上11時30分左右，接獲線民檢舉說當
    天桃園分局移送3 名嫌犯砸車毀損之案件，經檢察官命令交
    保，那幾位嫌犯的朋友獲悉友人會到地檢署堵他們，嫌犯的
    朋友就聯絡他人攜帶槍枝到地檢署來保護那3 名嫌犯，渠等
    訊問線民車號之後，便趕赴地檢署，發現黃仲志所開的車子
    就是線民檢舉之車號，當時車上沒人，渠等等了3 分鐘後，
    看到被告與黃仲志上了車，其等便以電話聯絡中路派出所警
    員在中山路與正光街口攔下被告他們，渠等將黃仲志駕駛的
    車輛攔下後，上前盤查，並要求被告及坐在駕駛座上之黃仲
    志下車，渠等打開車門後，看到手煞車旁與駕駛座皮椅中間
    處有有1 支槍，渠等搜索車內，復在右後座腳踏墊上查獲另
    1 支槍，被告當場承認2 支槍都是他的等語綦詳。又扣案手
    槍2 支（均含彈匣）、子彈經送內政部警政署刑事警察局鑑
    定後，鑑定人員以試射法及性能檢驗法鑑驗後，認該送鑑TA
    URUS廠制式手槍1 支（槍枝管制編號0000000000號，含彈匣
    1 個），係巴西TAURUS廠製PT 915型口徑9 厘米之制式半自
    動手槍，槍管內具6 條右旋來復線，槍號為TUL20565號，機
    械性能良好，可擊發同口徑制式子彈，認具殺傷力；送鑑SI
    G SAUER 制式手槍1 支（槍枝管制編號0000000000號，含彈
    匣1 個），認係德國SIG SAUER 廠製P226型口徑9 厘米之制
    式半自動手槍，槍管內具6 條右旋來復線，槍號為U390610
    號，機械性能良好，可擊發同口徑制式子彈，認具殺傷力；
    送鑑子彈12顆中之制式子彈9 顆，係口徑9 厘米之制式子彈
    ，子彈結構完整，均具殺傷力，另改造子彈3 顆，為具直徑
    約8.72厘米金屬彈頭之土造子彈，其中2 顆經試射後，均可
    擊發，認均具殺傷力，另改造子彈1 顆經試射後，雖可擊發
    但其發射動能甚微，認不具殺傷力乙節，此有內政部警政署
    刑事警察局95年8 月18日刑鑑字第0950123486號槍彈鑑定書
    及該局95年11月10日刑鑑字第0950152779號函各1 份在卷可
    稽，顯見扣案制式手槍2 支（各含彈匣1 個）、制式子彈9
    顆及改造子彈2 顆（改造子彈均經試射鑑定完罄），均具有
    殺傷力無誤。綜上所述，被告前開任意性自白，核與事實相
    符，洵堪採信。是本案事證明確，被告犯行洵堪認定，應予
    依法論科。
二、按槍砲彈藥刀械管制條例第4 條所稱之槍砲、彈藥，依同條
    例第5 條之規定，非經中央主管機關許可，不得製造、販賣
    、運輸、轉讓、出租、出借、持有、寄藏或陳列。又槍砲彈
    藥刀械管制條例第4 條第1 項第2 款之「彈藥」，係指前款
    各式槍砲所使用之砲彈、子彈及其他具有殺傷力或破壞性之
    各類炸彈、爆裂物。扣案之槍枝，既經鑑定係具殺傷力之制
    式手槍，扣案子彈中，其中9 顆為口徑9 厘米之制式子彈、
    另2 顆改造子彈為具直徑約8.72厘米金屬彈頭之土造子彈，
    認均具殺傷力，分屬槍砲彈藥刀械管制條例第4 條第1 項第
    1 款、第7 條所規定之「手槍」及同條例第4 條第1 項第2
    款、第12條所規定之「子彈」。次按寄藏、持有槍砲之行為
    為長時間之繼續，乃行為之繼續而非狀態之繼續，故如未受
    允准，持有槍砲而無正當理由之行為持續長時間，於終止寄
    藏、持有行為前，均在其犯罪行為實施中。其間法律縱有變
    更，其行為既繼續實施至新法施行以後，即與犯罪後法律有
    變更之情形不同，不生新舊法比較適用之問題（最高法院75
    年度台上字第3370號判決意旨參照）。查被告乙○○係於91
    年6 月、7 月間某日，在桃園縣桃園市○○路某茶館內，受
    友人徐福隆（嗣於94年10月間死亡）之託，代為保管而收受
    扣案手槍2 支、子彈11顆後，將上開手槍（含彈匣）、子彈
    藏放在其位於桃園縣桃園市○○路104 巷5 弄10號住處內，
    而予寄藏之，故核被告所為，係犯槍砲彈藥刀械管制條例第
    7 條第4 項之未經許可寄藏手槍罪及同條例第12條第4 項之
    未經許可寄藏子彈罪。被告持有扣案制式手槍、子彈之低度
    行為，各為寄藏制式手槍、子彈之高度行為所吸收，均不另
    論罪。被告以一行為同時寄藏具殺傷力之制式手槍2 支，及
    以一行為同時寄藏具殺傷力之制式子彈9 顆及改造子彈2 顆
    ，均係僅侵害同一法益之單純一罪，各僅論以寄藏制式手槍
    、寄藏子彈之1 罪。又其以一行為同時持有上開制式手槍及
    子彈，係以一行為觸犯數構成要件不同之罪名，為想像競合
    犯，應依刑法第55條之規定，從1 重之未經許可寄藏手槍罪
    論處。檢察官認被告所犯係持有扣案手槍、子彈乙節，尚有
    誤會，附此敘明。爰審酌槍、彈性質上屬高度危險之物品，
    被告任意寄藏殺傷力強大之制式手槍及子彈，寄藏具殺傷力
    之手槍數量為2 枝，具殺傷力之子彈數量為11顆，其行為危
    害社會治安非輕，然斟酌被告於犯罪後始終坦承犯行之態度
    ，兼衡其智識程度為高中肄業，家庭生活狀況為已婚，育有
    2 名幼子，與其妻、子同住，因本案羈押前為家中經濟來源
    ，係經營小吃攤之生意，及被告未曾持扣案槍、彈從事其他
    犯罪等一切情狀，量處如主文所示之刑。並依上開說明，就
    所處罰金刑部分，定其易服勞役之折算標準，以示懲儆。
三、扣案之巴西TAURUS廠製PT 915型口徑9 厘米之制式半自動手
    槍1 支（槍枝管制編號0000000000號，含彈匣1 個）、德國
    SIG SAUER 廠製P226型口徑9 厘米之制式半自動手槍1 支（
    槍枝管制編號0000000000號，含彈匣1 個），及扣案口徑9
    厘米之制式子彈9 顆，均具殺傷力乙節，此經內政部警政署
    刑事警察局鑑定無誤，業如前述，故上開扣案手槍2 支（各
    含彈匣1 個）、制式子彈9 顆，即分係槍砲彈藥刀械管制條
    例第4 條第1 項第1 款、第2 款所列物品，乃未經許可不得
    持有之違禁物，不問屬於犯人與否，均應依刑法第38條第1
    項第1 款規定併予宣告沒收。至扣案具殺傷力之具直徑約8.
    72厘米金屬彈頭之土造子彈2 顆，已因送請內政部警政署刑
    事警察局鑑定時試射擊發而喪失效用，所遺留之彈頭及彈殼
    ，非屬違禁物，自無從併予宣告沒收。另扣案防彈衣2 件，
    為證人黃仲志所有之物，此據證人黃仲志陳明在卷，故該防
    彈衣2 件非屬被告所有之物，又非違禁物，自不得併予宣告
    沒收，附此敘明。
據上論斷，應依刑事訴訟法第299 條第1 項前段，槍砲彈藥刀械
管制條例第7 條第4 項、第12條第4 項，刑法第11條前段、第55
條、第42條第3 項、第38條第1 項第1 款，判決如主文。
本案經檢察官施宣旭到庭執行職務。
中    華    民    國    95    年    11    月    28    日
                  刑事第九庭  審判長法  官  何信慶
                                    法  官  蘇琬能
                                    法  官  胡芷瑜
上正本證明與原本無異。
如不服本判決，應於判決送達後10日內向本院提出上訴狀（應附
繕本），上訴於臺灣高等法院。
                                    書記官  李珈慧
中    華    民    國    95    年    11    月    29    日
論罪法條之依據：
槍砲彈藥刀械管制條例第7條
未經許可，製造、販賣或運輸火砲、肩射武器、機關槍、衝鋒槍
、卡柄槍、自動步槍、普通步槍、馬槍、手槍或各類砲彈、炸彈
、爆裂物者，處死刑、無期徒刑或7 年以上有期徒刑；處徒刑者
，併科新台幣3千萬元以下罰金。
未經許可，轉讓、出租或出借前項所列槍砲、彈藥者，處無期徒
刑或 5 年以上有期徒刑，併科新台幣 1 千萬元以下罰金。
意圖供自己或他人犯罪之用，而犯前二項之罪者，處死刑或無期
徒刑；處徒刑者，併科新台幣 5 千萬元以下罰金。
未經許可，持有、寄藏或意圖販賣而陳列第1 項所列槍砲、彈藥
者，處5 年以上有期徒刑，併科新台幣1 千萬元以下罰金。
第 1 項至第 3 項之未遂犯罰之。
槍砲彈藥刀械管制條例第12條
未經許可，製造、販賣或運輸子彈者，處1 年以上7 年以下有期
徒刑，併科新台幣500 萬元以下罰金。
未經許可，轉讓、出租或出借子彈者，處6 月以上5 年以下有期
徒刑，併科新台幣300 萬元以下罰金。
意圖供自己或他人犯罪之用，而犯前二項之罪者，處3 年以上10
年以下有期徒刑，併科新台幣700 萬元以下罰金。
未經許可，持有、寄藏或意圖販賣而陳列子彈者，處5 年以下有
期徒刑，併科新台幣300 萬元以下罰金。
第 1 項至第 3 項之未遂犯罰之。


司法院資訊處製作；財團法人民間司法改革基金會備份。
